臺灣桃園地方法院民事裁定
110年度簡上字第313號
上  訴  人  井勝宏  
被  上訴人  莊明祥  
訴訟代理人  朱惠雪  
            朱惠美  
上列當事人間請求排除侵害事件，上訴人對於本院民國110年10
月29日本院桃園簡易庭109年度桃簡字第1697號第一審判決提起
上訴，本院裁定如下：
    主  文
上訴人應於本裁定送達後5日內繳納第一審裁判費新臺幣（下同
）27,621元、第二審裁判費41,431元。
    理  由
一、按提起民事第二審上訴，應依民事訴訟法第77條之16第1項
    規定繳納裁判費，此為必須具備之程式。又按上訴不合程式
    或有其他不合法之情形而可以補正者，原第一審法院應定期
    間命其補正，如不於期間內補正，應以裁定駁回之，民事訴
    訟法第442條第2項定有明文。次按各共有人基於共有人之地
    位，依民法第821條規定，為全體共有人之利益，請求回復
    共有物時，因其並非僅為自己利益而為請求，且除契約另有
    約定外，該共有人得按其應有部分，對於共有物之全部，有
    使用收益之權，故其就該排除侵害訴訟所得受之利益，自應
    以回復共有物之全部價額為計算基準（最高法院101年度台
    抗字第722號裁定意旨可供參考）。又土地所有權人，依民
    法第767條所有物返還請求權請求土地占有人拆除地上物返
    還土地，其訴訟標的之價額，應以該土地起訴時之交易價額
    為準（最高法院96年度第4次民事庭會議決議可供參考）。
二、經查，本件上訴人起訴請求被上訴人應將桃園市○○區○○段00
    0地號土地（下稱系爭土地）上用以占用面積共33.058平方
    公尺之鐵欄杆地上物拆除（見原審卷第137頁背面），並將
    該部分土地返還予上訴人及其他共有人全體，經本院以109
    年度桃簡字第1697號判決駁回後，復於110年11月10日提起
    上訴到院，聲明廢棄原判決，改判如一審聲明所示。揆諸上
    揭說明，本件訴訟標的價額應以被上訴人占用系爭土地之價
    額為準，參酌系爭土地起訴時公告土地現值為每平方公尺新
    臺幣（下同）84,276元，上訴人主張被上訴人占用之土地面
    積約為33.058平方公尺，是本件訴訟標的價額核定為2,785,
    996元（計算式：84,276元×33.058平方公尺＝2,785,996元，
    元以下四捨五入），應徵第一審裁判費28,621元，第二審裁
    判費42,931元，扣除上訴人已繳之第一審裁判費1,000元及
    第二審裁判費1,500元，上訴人尚應補繳第一審裁判費27,62
    1元及第二審裁判費41,431元。爰依首揭法律規定，命上訴
    人於本裁定送達翌日起5日內如數補繳，逾期未繳即駁回上
    訴。
三、爰裁定如主文。 　　
中　　華　　民　　國　　111 　年　　5 　　月　　10　　日
            民事第二庭    審判長法　官  袁雪華

                                法  官  林其玄

                                法　官　張震武　　
以上正本係照原本作成。
如不服本裁定關於核定訴訟標的價額部分，應於送達後10日內向
本院提出抗告狀，並繳納抗告費新臺幣1,000元；其餘關於命補
繳裁判費部分，不得抗告。
中　　華　　民　　國　　111 　年　　5 　　月　　10　　日
                                書記官  陳𥴡濤